臺灣板橋地方法院刑事判決　　　　　　　 96年度重訴字第6號
公　訴　人　臺灣板橋地方法院檢察署檢察官
被　　　告　戊○○
　　　　　　　　　　（另案於臺灣屏東監獄執行，借提寄押於
指定辯護人　陳志勇律師（法律扶助基金會）
被　　　告　己○○
指定辯護人　許中銘律師（法律扶助基金會）
被　　　告　乙○○
指定辯護人　鄧翊鴻律師（法律扶助基金會）
被　　　告　甲○○
指定辯護人　呂沐基律師（法律扶助基金會）
上列被告等因違反毒品危害防制條例案件，經檢察官提起公訴（
95年度偵字第27407 、27408 、29050 、29087 號），本院判決
如下：
    主  文
戊○○犯如附表一編號一至四所示之罪，各處如附表一編號一至
四所示之宣告刑，應執行無期徒刑，褫奪公權終身，扣案如附表
二編號一、六、九所示之海洛因均沒收銷燬之，扣案如附表二編
號二至五、七至八、十至十二、十四所示之物均沒收。
甲○○犯如附表一編號五、六所示之罪，各處如附表一編號五、
六所示之宣告刑，應執行有期徒刑貳拾年。
己○○幫助運輸第一級毒品，處有期徒刑拾伍年，扣案如附表二
編號十三所示之物沒收，因犯罪所得之財物新臺幣貳萬元，沒收
，如全部或一部不能沒收時，以其財產抵償之。
乙○○運輸第一級毒品，未遂，累犯，處有期徒刑柒年陸月，扣
案如附表二編號十二、十四所示之物沒收。
    事  實
一、(一)戊○○前於民國82年間，因違反肅清煙毒條例案件，分別
    經臺灣板橋地方法院以82年度訴字第2845號判決判處有期徒
    刑3 年4 月及臺灣高等法院以83年度上訴字第4068號判決判
    處有期徒刑15年確定，上開二罪刑，經臺灣高等法院以84年
    度聲字第236 號裁定定應執行有期徒刑18年確定，送監執行
    於91年3 月22日縮短刑期假釋出監，復經撤銷假釋，應執行
    殘刑有期徒刑8 年10月又17日，現送監執行中。(二)甲○○於
    86 年 間，因妨害兵役案件，經臺灣臺北地方法院以86年度
    北簡字第648 號判決判處有期徒刑3 月確定；於同年間，又
    因搶奪案件，經同法院以86年度訴字第2241號判決判處有期
    徒刑2 年6 月，經臺灣高等法院以87年度上訴字第953 號判
    決駁回上訴，復經最高法院以87年度臺上字第1979號判決駁
    回上訴確定；於87年間，因違反麻醉藥品管制條例案件，經
    臺灣臺北地方法院以87年度易字第275 號判決判處有期徒刑
    5 月確定；於同年間，又因偽造有價證券案件，經同法院以
    87年度訴字第1195號判決判處有期徒刑1 年3 月確定；上開
    四罪刑，復經同法院以88年度聲字第111 號裁定定應執行有
    期徒刑4 年3 月確定，送監執行於90年2 月2 日縮短刑期假
    釋出監，而於91年8 月7 日縮刑期滿執行完畢。(三)乙○○前
    於94年間，因竊盜案件，經本院以94年度簡字第4572號判決
    判處有期徒刑5 月確定，送監執行於95年7 月6 日縮刑期滿
    執行完畢。
二、戊○○與丁○○二人係兄弟（丁○○現由本院通緝中）均明
    知海洛因係毒品危害防制條例所列管之第一級毒品，不得非
    法持有、運輸及販賣，亦屬懲治走私條例所規定之未經許可
    不得私運進口入境臺灣地區之管制物品，竟共同基於運輸管
    制物品第一級毒品海洛因之犯意聯絡，於95年8 月間某日，
    ，先推由人在柬埔寨之丁○○準備如附表二編號1 所示之第
    一級毒品海洛因30包（合計淨重561.13公克），再由人在臺
    灣之戊○○向丙○○自稱係「王學忠」，願提供丙○○從臺
    灣至柬埔寨之來回機票及食宿費用，並於丙○○安然返抵臺
    灣後，支付其報酬新臺幣（下同）200,000 元之代價，其僅
    須為其自柬埔寨向自稱「王一」（即丁○○）之人領取第一
    級毒品海洛因，再夾帶回臺，而丙○○因貪圖私利遂接受戊○○之提議同意前往，參與戊○○與丁○○二人之運毒計劃
    ，戊○○即以其所有之如附表二編號12所示之行動電話（門
    號：0000-000000） 與丙○○所有之如附表二編號4 所示之
    行動電話（門號：0000-000000） 聯繫前往柬埔寨運毒之事
    宜，丙○○再以其所有之如附表二編號5 所示之備忘錄記載
    運毒時之應注意事項，嗣於95年8 月26日8 時50分許，丙○○即依丁○○之指示，搭乘長榮航空股份有限公司（下稱長
    榮航空）BR-265班機前往柬埔寨，而丁○○接獲戊○○通知
    後，隨即前往柬埔寨之機場自稱「王一」，而將抵達柬埔寨
    之丙○○，安置在柬埔寨金邊之某飯店，再於同年月29日上
    午，由自稱「王一」之丁○○攜帶如附表二編號1 至3 所示
    之物，以附表二編號3 所示之膠帶，將以附表二編號2 所示
    之包裝袋包裝之第一級毒品海洛因30包，黏貼於丙○○之腰
    際，並以衣服加以掩飾欲逃避機場人員之查緝，再由丙○○
    於當日搭乘長榮航空BR-266班機返臺，而運輸第一級毒品海
    洛因，隨後於當日18時30分許，入境臺灣桃園國際機楊（下
    稱桃園機場，原名中正國際機場），將管制進口之第一級毒
    品海洛因私運進入臺灣地區境內，旋於桃園機場第二航廈，
    為警當場查獲，並在丙○○身上扣得如附表二編號1 至5 所
    示之物，始查悉上情。
三、戊○○、丁○○（丁○○現經本院通緝）於丙○○遭查獲後
    ，猶不知悔悟，復又共同基於運輸管制進口之第一級毒品海
    洛因之犯意聯絡，於95年9 月初某日，由戊○○委由綽號「
    阿勇」之友人辛○○（業經本院通緝），願提供從臺灣至柬
    埔寨之來回機票、食宿費用，並於該人安然返抵臺灣後，再
    支付150,000 元之報酬，請其代為尋找願意前往柬埔寨運毒
    回臺之人，辛○○遂基於幫助戊○○運輸第一級毒品之犯意
    ，尋得友人庚○○同意參與戊○○與丁○○之運毒計劃，而
    庚○○因貪圖私利遂接受辛○○之介紹，同意戊○○之提議
    ，參與戊○○與丁○○二人之運毒計劃，戊○○即推由人在
    柬埔寨之丁○○準備如附表二編號6 所示之第一級毒品海洛
    因28包（合計淨重516.82公克），並以其所有之如附表二編
    號12所示之行動電話（門號：0000-000000） 與庚○○聯繫
    前往柬埔寨運毒之事宜，再由辛○○承前幫助運輸第一級毒
    品之犯意，為庚○○處理護照、簽照及旅行社事宜，而庚○○即於95年9 月7 日8 時許，依照戊○○之指示，搭乘長榮
    航空BR-266班機前往柬埔寨，而丁○○接獲戊○○通知後，
    隨即前往柬埔寨之機場為庚○○接機，並將庚○○安置在柬
    埔寨之某飯店，再於同年月9 日上午，由丁○○攜帶如附表
    二編號6 至8 所示之物，以附表二編號8 所示之膠帶，將以
    附表二編號7 所示之包裝袋包裝之第一級毒品海洛因28包，
    黏貼於庚○○之鼠蹊部及鞋底，並以衣服及鞋子加以掩飾以
    逃避機場人員之查緝，準備完畢後，庚○○即於翌日（即同
    年月10日）搭乘長榮航空BR-266班機返臺，而運輸第一級毒
    品海洛因，隨後於當日16時30分許，入境臺灣桃園機楊，而
    將管制進口之第一級毒品海洛因私運進入臺灣地區境內，旋
    於同日19時30分許，在桃園機場第二航廈入境大廳，為警當
    場查獲，並在庚○○身上扣得如附表二編號6 至8 所示之物
    ，因而查悉上情。
四、戊○○、丁○○（丁○○業經本院通緝）於庚○○遭查獲後
    ，猶不知悔悟，復又共同基於運輸管制進口之第一級毒品海
    洛因之犯意聯絡，籌畫自柬埔寨順利將第一級毒品海洛因以
    包裹快遞之方式運輸進入臺灣境內，於95年10月間某日，由
    戊○○委由友人甲○○尋找願意為其代收自柬埔寨所快遞內
    夾藏第一級毒品海洛因之包裹之人，甲○○遂基於幫助戊○○運輸第一級毒品之犯意，尋得友人己○○同意幫忙戊○○
    收受該內藏毒品之包裹，戊○○遂向己○○表示願提供20,0
    00元之代價，請求己○○提供收受毒品包裹之地址，並隨時
    注意有無快遞人員寄送貨物，再通知戊○○，戊○○再委請
    甲○○前來領取包裹，己○○遂基於幫助戊○○運輸第一級
    毒品之犯意，提供鄰近其位於臺北市○○區○○街427 巷37
    號住處附近，坐落其親人所有之土地上而無人居處之臺北市
    大安區○○街426 巷45之7 號之空屋，以供丁○○作為收受
    自柬埔寨快遞之內藏海洛因包裹之收貨地址，戊○○隨即支
    付報酬20,000元予己○○，並以其所有之如附表二編號12所
    示之行動電話（門號：0000-000000） 與己○○所有之如附
    表二編號13所示之行動電話（門號：0000-000000） 、甲○○所有之行動電話（門號：0000-000000） 聯繫包裹收受事
    宜，戊○○於取得收貨地址後，隨即推由人在柬埔寨之丁○○準備如附表二編號9 所示之第一級毒品海洛因9 包（合計
    淨重770.56公克），先以附表二編號10所示之包裝袋加以包
    裝後，再夾藏於如附表二編號11所示之汽車變速箱包裹內，
    而以興華修理汽車廠之名義，利用不知情之速達快遞承攬有
    限公司之人員以國際快遞貨運方式，自柬埔寨將上開海洛因
    送交運送，而於94年11月9 日運輸進入臺灣境內，惟因不詳
    原因，負責送貨之快遞人員，未將該包裹送至前開指定之處
    所（即臺北市○○區○○街426 巷45之7 號），轉以包裹上
    所留之聯絡電話，通知收貨人前往臺北市○○街99號之立大
    國際快遞承攬公司領取，戊○○接獲該通知領取包裹之電話
    後，懷疑該包裹已遭查獲，遂通知己○○、甲○○二人勿前
    往領取包裹。
五、戊○○於發現前述包裹疑似有問題而不敢前往領取後，猶不
    知悔悟，又與其弟丁○○（現經本院通緝中）再次共同基於
    運輸管制物品第一級毒品海洛因之犯意聯絡，於95年11月初
    某日，由戊○○再度委請甲○○，代為尋找願意前往柬埔寨
    運毒回臺之人，甲○○遂另行起意，再次基於幫助戊○○運
    輸第一級毒品之犯意，尋得友人乙○○參與戊○○與丁○○
    之運毒計劃，戊○○遂向乙○○表示願提供臺灣至柬埔寨之
    來回機票、食宿費用，並於其安然返抵臺灣後，再支付100,
    000 之報酬，乙○○因貪圖私利遂接受甲○○之介紹，同意
    戊○○之提議，參與戊○○與丁○○二人之運毒計劃，戊○○即推由人在柬埔寨之丁○○準備第一級毒品海洛因（數量
    不詳，且未扣案），戊○○並以其所有之如附表二編號12所
    示之行動電話（門號：0000-000000） 與甲○○所有之行動
    電話（門號：0000-000000） 、乙○○所有之如附表二編號
    13所示之行動電話（門號：0000-000000） 聯繫乙○○辦理
    前往柬埔寨之旅行事宜，甲○○遂承前幫助戊○○運輸第一
    級毒品之犯意，帶同乙○○前往東南旅行社永和分公司辦理
    護照、簽證等事宜，乙○○即依戊○○之指示，於95年11月
    21日9 時10分許，搭乘長榮航空BR-265班機前往柬埔寨，而
    丁○○接獲戊○○通知後，隨即前往柬埔寨之機場接機，並
    將乙○○安置於丁○○位於柬埔寨之住處，惟乙○○在柬埔
    寨等待期間，思及運輸毒品回臺，如遭查獲，罪刑甚重，因
    害怕遂主動出於己意而中止其運毒回臺之決意，隨即向丁○○表示不願夾帶海洛因返臺，丁○○即撥打電話告知戊○○
    此事，戊○○聞言，立即在電話中要求乙○○為其夾帶海洛
    因返臺，乙○○思及運毒之罪刑甚重，然為求順利離開柬埔
    寨，遂假意答應戊○○、丁○○二人，丁○○即依原訂計劃
    ，於同年月26日上午，將以保險套包裹之第一級毒品海洛因
    3 粒（重量不詳）交予乙○○，指示乙○○將之塞入肛門或
    吞食之方式夾帶回臺，乙○○遂假意向丁○○表示無法以吞
    食方式夾帶，但願嘗試以塞入肛門之方式夾帶，取得丁○○
    之信任後，即將丁○○所交付之海洛因帶入廁所內，假意將
    海洛因塞入肛門，讓其肛門附近呈現曾塞入東西之紅腫現象
    後，再將該3 粒海洛因藏入廁所之馬桶水箱內，並於登機時
    間將近時，始步出廁所，告知丁○○已順利將3 粒海洛因均
    塞入肛門內，丁○○因登機時間將至，無暇仔細檢查，遂聽
    信乙○○之言，隨即將乙○○送至柬埔寨機楊，搭乘當日12
    時50分許之長榮航空BR-266班機返臺，乙○○因而未將第一
    級毒品海洛因運輸進入臺灣境內，惟乙○○為免返臺後，遭
    戊○○指責其未夾帶海洛因返臺之事，遂在當日入境臺灣桃
    園機楊後，於同日16時59分許，在機場內撥打公共電話假意
    告知甲○○，因遭警方跟監，要將所夾帶之海洛因丟棄（惟
    乙○○實際上並未夾帶海洛因返臺），以免遭查獲等語取信
    甲○○；而戊○○於同日17時許，前往桃園機楊第二航廈準
    備接應乙○○時，為警當場查獲，並扣得如附表二編號12、
    15至18所示之物，再為警於同日18時許，於桃園機場第二航
    廈入境大廳，當場查獲乙○○，在乙○○身上扣得如附表二
    編號14所示之物，並由戊○○於同日19時30分許，帶同警員
    前往臺北市○○街99號之立大國際快遞承攬公司領取前開四
    所示之包裹，而扣得如附表二編號9 至11所示物，再依包裹
    上所載收貨地址，循線拘提己○○，扣得如附表二編號13所
    示之物，再循線查獲甲○○，始悉上情。
四、案經臺灣板橋地方法院檢察署檢察官指揮行政院海岸巡防署
    海岸巡防總局北部地區巡防局及內政部警政署刑事警察局移
    送偵查起訴。
    理  由
甲、證據能力：
一、本案以下所引用之證據（包含證人之證言與文書證據），並
    無證據證明係公務員違背法定程序所取得，又被告以外之人
    於審判外之陳述，經核並無非出於自由意願而為陳述或遭違
    法取證及顯有不可信之情況，再卷內之文書證據，亦無刑事
    訴訟法第159 條之4 之顯有不可信之情況與不得作為證據之
    情形，且被告戊○○、己○○、甲○○、乙○○等四人及其
    辯護人迄本院言詞辯論終結前均未聲明異議，依刑事訴訟法
    第159 條之1 至第159 條之5 之規定，均有證據能力，合先
    敘明。
乙、實體部分：
壹、被告之辯解：
一、訊據被告丁○○固坦承上揭犯罪事實二至五部分，惟辯稱：
    就犯罪事實四部分，己○○並不知情，伊是看己○○生活困
    難，且甲○○又借住在己○○住處，才拿現金20,000元給己○○云云。辯護人辯護意旨略以：就犯罪事實五部分，因乙○○未將海洛因夾帶進入臺灣為未遂，戊○○此部分亦應構
    成未遂等語。
二、訊之被告乙○○就前開犯罪事實五部分均坦承不諱。辯護人
    辯護意旨略以：乙○○係出於己意中止犯意，並有防止結果
    發生之意，應成立中止未遂等語。
三、訊據被告己○○矢口否認有何犯罪事實四所示之犯行，辯稱
    ：伊真的不知情，且伊是住在臺北市○○區○○街426 巷37
    號，並未居住在該收貨地址（即臺北市○○區○○街426 巷
    45之7 號），該收貨地址係空屋，並無人居住，且該屋係一
    退伍之老榮民所遺留，但坐落之土地係伊表哥的云云。辯護
    人辯護意旨則以：依戊○○及甲○○之陳述，可知己○○自
    始即不知包裹內藏有第一級毒品海洛因，主觀上欠缺犯意聯
    絡，且己○○亦未提供地址給戊○○寄送貨物，客觀上亦無
    行為分擔，至被告戊○○交予被告己○○之20,000元，乃係
    甲○○借住之代價，並非運輸毒品之代價，自無從證明己○○犯罪等語。
四、質之被告甲○○矢口否認有何犯罪事實四、五所示之犯行，
    辯稱：伊雖有介紹戊○○與己○○認識，但並未提供任何地
    址供戊○○寄入毒品，伊亦全然不知戊○○與己○○是否有
    談及報酬問題或寄毒細節，僅因戊○○策畫領取物品之友人
    「陳相」於領貨當日不見，戊○○要求伊代為領貨，並告知
    伊該物係海洛因，伊念及戊○○有恩於伊母親，遂向戊○○
    表示願意冒險代領，但幾經思考後，臨時反悔不願出面領貨
    ，因而激怒戊○○；再者，伊雖有介紹戊○○與乙○○認識
    ，但彼此均為吸毒之人，該二人私下經常有聯絡，而戊○○
    此次要求乙○○為其夾帶毒品返臺，雖有請伊屆時至機場接
    乙○○返國，伊僅係口頭上答應，實際上不願冒此風險，並
    未前往，因而又激怒戊○○，戊○○不得已才自行前往接機
    ，是戊○○為警查獲後，始交待乙○○一起反咬伊有參與；
    至乙○○誤以為係伊將前往接機，始於機場撥打電話告知有
    關遭人跟監之事，惟伊確無參與之行為，亦未收取任何報酬
    云云。辯護人辯護意旨略以：就犯罪事實四部分，甲○○係
    因戊○○曾借錢幫助甲○○之母就醫，對戊○○在電話中所
    為之要求，不便明確拒絕，不得已在電話中敷衍戊○○，實
    際上並無幫助戊○○運毒之意，且甲○○確實不知戊○○使
    用己○○住處附近之空屋以收受海洛因包裹之情，亦無任何
    參與之行為。就犯罪事實五部分，甲○○僅係單純介紹乙○○與戊○○認識，完全不知戊○○要求乙○○前往柬埔寨運
    輸海洛因來臺之事，並無參與走私毒品之策畫及運輸之行為
    ，更無觸摸毒品等語。
貳、證據之認定：
一、上揭戊○○如何籌畫三次運輸管制物品即第一級毒品海洛因
    進入臺灣境內既遂及一次運輸管制物品即第一級毒品海洛因
    進入臺灣境內未遂，又乙○○如何依被告甲○○之介紹，著
    手參與戊○○之運輸管制物品即第一級毒品海洛因進入臺灣
    境內之計劃，而於中途出於己意中止犯行而未遂等犯罪事實
    ，業據被告戊○○於警詢、偵查及本院審理時（見95年度偵
    字第27407 號偵查卷第32、103 、104 頁、本院卷二第93頁
    ）、被告乙○○於警詢、偵查及本院審理時坦承不諱（見95
    年度偵字第27407 號偵查卷第47至50、105 、106 頁、本院
    卷二第94、75頁），並有下列證據為證：
  (一)就犯罪事實二、三部分：
    證人丙○○於本院95年度重訴字第76號另案法官訊問時就犯
    罪事實二所示之運輸第一級毒品海洛因之情證述綦詳（見本
    院95年度重訴字第76號影卷第9 頁反面），且就犯事實三所
    示之運輸第一級毒品海洛之情，復經證人庚○○於另案檢察
    官偵查中及本案檢察官偵查中、本院審理時具結證述明確（
    見95年度偵字第21561 號偵查影卷第34頁反面至37頁、95年
    度偵字第27407 號偵查卷第119 頁、本院卷二第69至71頁）
    ；又丙○○係以如附表二編號4 所示之行動電話與戊○○所
    有之如附表二編號12所示之行動電話聯繫，再經丙○○將出
    國運毒細節記載於隨身所帶之如附表二編號5 所示之出國備
    忘錄乙節，有前開行動電話2 支及出國備忘錄2 本扣案可證
    ；另庚○○係透過綽號「阿勇」之辛○○介紹而參與戊○○
    之運毒計劃，並由綽號「阿勇」之辛○○辦理護照、簽證及
    旅行社事宜等情，亦有戊○○與辛○○、庚○○之監聽譯文
    2 紙存卷可按（見95年度偵字第21561 號偵查影卷第24頁反
    面、25頁）；且丙○○、庚○○確有自柬埔寨夾帶海洛因進
    入臺灣境內而為警查獲之情，亦有查獲丙○○之照片10張、
    丙○○之護照、簽證各1 紙、查獲庚○○部分之照片2 張、
    葉俊監之護照、簽證各1 紙、庚○○部分之2006/09/07長榮
    BR-265往柬埔寨班機艙單2 紙、丙○○部分之2006/08/25長
    榮BR-265班機往柬埔寨艙單1 紙存卷可佐（見95年度偵字第
    20661 號偵查影卷第16至19頁、95年度偵字第21561 號偵查
    影卷第16頁反面、17頁反面、18、23、24頁、95年度偵字第
    27 408號偵查卷第174 頁），此外，尚有扣案如附表二編號
    1 、6 所示之海洛因及如附表二編號2 、3 、7 、8 所示之
    海洛因之外包裝袋及黏貼所用之膠帶可資佐證，而上開扣案
    之海洛因白色粉末，均經送請法務調查局鑑定，認均含第一
    級毒品海洛因成分，重量亦如附表二編號1 、6 所示等情，
    有該局95年9 月25日調科壹字第09 523019290號、95年9 月
    29日調科壹字第09523021780 號鑑定書各1 紙附卷可稽（見
    95年度偵字第20661 號偵查影卷第37頁反面、95年度偵字第
    21561 號偵查影卷第39頁）。
  (二)就犯罪事實四部分：
    就犯罪事實四所示之自柬埔寨寄送內藏海洛因之汽車變速箱
    包裹進入臺灣境內之犯行，尚有查獲夾藏海洛因之變速箱包
    裹之照片14張、丁○○自委託不知情之快遞公司人員運送之
    速達快遞承攬有限公司送貨單、快遞公司派件日報表各1 紙
    佐卷足參（見95年度偵字第27407 號偵查卷第62至75、100
    、101 頁），且有戊○○與丁○○聯繫以臺北市○○區○○
    街426 巷45之7 號為收貨地址之通訊監聽譯文1 紙及戊○○
    與己○○、甲○○間就是否收貨及給付己○○報酬20,000元
    之通訊監聽譯文4 紙在卷可考（見95年度偵字第27408 號偵
    查卷第131 、137 至139 頁），再者，就戊○○與己○○間
    就包裹收受事宜之通訊監聽譯文部分，亦經本院勘驗該部分
    監聽錄音帶，製有勘驗筆錄在卷可佐（見本院卷一第219 至
    221 頁）；此外，並有自變速箱包裹內查獲之如附表二編號
    9 至11所示之海洛因、外包裝袋及汽車變速箱及戊○○、己○○用以聯繫之行動電話2 支扣案可資佐憑，而上開扣案之
    海洛因白色粉末，經送請法務調查局鑑定，認均含第一級毒
    品海洛因成分，重量亦如附表二編號9 所示等情，亦有該局
    95年12月24日調科壹字第0952 3051610號鑑定書1 紙存卷可
    考（見95年度偵字第27407 號偵查卷第131 頁），佐以被告
    己○○於本院訊問時自承：我是住在臺北市○○街426 巷37
    號，而臺北市○○街426 巷45之7 號的房屋，是沒有人住，
    該45之7 號的土地是我表哥的等語（見本院卷一第145 頁）
    ，益徵該收受內藏海洛因之汽車變速箱包裹之地址確係被告
    己○○掌控無疑。
  (三)犯罪事實五部分：
    乙○○係透過甲○○介紹而參與戊○○之運毒計劃，並由甲○○與乙○○一起辦理護照、簽證及旅行社事宜，且戊○○
    係以其所有之如附表二編號12所示之行動電話與人在柬埔寨
    之丁○○聯絡有關乙○○將前往柬埔寨夾帶海洛因返臺之事
    ，並與乙○○所有之如附表二編號14所示之行動電話與及甲○○所有之行動電話（門號：0000-000000） 聯繫乙○○出
    國運毒所需之護照、簽證及乙○○在柬埔寨表示不願運毒返
    臺之相關事宜等情，有乙○○及戊○○所有之前開行動電話
    2 支扣案可資佐證，並有通訊監聽譯文20紙在卷足參（見95
    年度偵字第27408 號偵查卷第147 、151 至159 、161 至16
    7 頁、95年度偵字第29050 號偵查卷第14、15、43頁），再
    乙○○確有在返臺後，在機場撥打電話假意告知甲○○其遭
    人跟監，要丟棄海洛因之情，有通訊監聽譯文1 紙佐卷可考
    （見95年度偵字第27407 號偵查卷第57頁）；再乙○○確有
    與丁○○、戊○○兄弟共同基於運輸第一級毒品之犯意聯絡
    ，而著手自臺灣前往柬埔寨實施運毒行為，然乙○○為警查
    獲時，並未查獲海洛因等情，有東南旅行社永和分公司就乙○○所安排之行程表、登機證、乙○○之護照、簽證各1 紙
    在卷可憑（見95年度偵字第27407 號偵查卷第52、81、82頁
    ），此外，尚有扣案如附表二編號12、14所示之行動電話2
    支可證。至檢察官雖認被告乙○○已將海洛因夾帶返臺，係
    於桃園機場發現有人跟監，始在機場廁所將毒品排放丟棄，
    而認乙○○已構成運輸第一級毒品既遂等語。然此為被告乙○○所否認，且被告乙○○為警查獲時，僅在乙○○身上扣
    得其所有之行動電話1 支，並未在乙○○身上查獲任何毒品
    之情，有扣押物品目錄表1 紙在卷可佐（見95年度偵字第27
    408 號偵查卷第14頁），此部分亦難遽認乙○○有將海洛因
    運輸進入臺灣境內；再觀之卷附通訊監聽譯文所載內容，即
    丁○○於95年11月25日撥打電話向戊○○表示：「阿義（即
    乙○○）啦！現在跟我說他不跑了啦！你叫這個是要來探我
    的是不是？現在拿給他，跟我說他不跑了！」，而戊○○隨
    即要求與乙○○對話，乙○○即親自向戊○○稱：「大仔！
    我就真的不是這種人才啦！今天真的叫我做這種事情，我真
    的怕我出差錯啦！小弟真的是不應該今天才說沒錯，我這幾
    天這樣想，真的不適合啦。……對，不是開玩笑，我今天才
    跟你說不行，我怕我回去以後出事情害到大家，比較不好！
    大仔！失禮！機票錢我會還你啦」等語，有該通訊監聽譯文
    1 紙在卷可佐（見95年度偵字第27408 號偵查卷第15頁），
    可知乙○○確於抵達柬埔寨後，即出於己意而有中止犯行之
    意。再依95年11月26日10時15分許之通訊監聽譯文內容，可
    知乙○○在丁○○要求以吞食方式夾帶海洛因，即表示拒絕
    ，且在嚐試將海洛因塞入肛門之方式時，不斷哀嚎表示會痛
    之情（見95年度偵字第27408 號偵查卷第161 頁），顯見被
    告乙○○供稱：伊在廁所假意要將海洛因塞入肛門，讓肛門
    附近看起來紅紅的，實際上將海洛因藏在馬桶水箱內，丁○○檢查時看見伊肛門紅紅的，就以為伊有將海洛因塞入肛門
    內等語，並非不可採信，是本案就乙○○之部分，既未當場
    查獲第一級毒品海洛因，揆諸「罪證有疑，利歸被告」之證
    據法則，自難以此遽認乙○○確有運輸海洛因進入臺灣境內
    ，是檢察官認被告乙○○已將海洛因夾帶進入臺灣境內，尚
    有誤會。
  (四)綜上可知，被告戊○○、乙○○所為不利於己之自白及對被
    告己○○、甲○○之不利供證，均有補強證據足資佐證，堪
    予採信。
二、被告己○○雖辯稱：伊完全不知情云云，被告甲○○亦供稱
    ：未將包裹內藏有海洛因之事，告訴己○○云云，又被告戊○○亦一度附和稱：未告知己○○云云。然查：
  (一)依被告己○○於警詢時自承：今年（即95年）10月份，「阿
    文」（即甲○○）跟我說：「他大哥（戊○○）有貨物要用
    貨運要寄到我的那裡給「阿文」，我有問他要如何寄，「阿
    文」跟我說：如果有看到貨運車來叫我要通知他領，那如果
    「阿文」不在的話，他大哥會叫一個人來幫他收。……要用
    貨運寄……至我借「阿文」住的處所等語（見95年度偵字第
    27407 號偵查卷41頁），可知該收受內藏海洛因之汽車變速
    箱包裹之地址即「臺北市○○區○○街426 巷45之7 號」確
    係被告己○○所使用而暫借甲○○居住無訛。至被告己○○
    事後改稱該處係無人使用之空屋云云，無非事後圖卸之詞，
    難以採信。
  (二)再被告戊○○於偵查中已明確供證：（問：是否認識己○○
    ？）認識，我是透過甲○○認識他的。並且向他借用他在臺
    北市○○街的地址，收取我請丁○○自柬埔寨夾藏在變速箱
    內走私進入臺灣的海洛因等語（見95年度偵字第27407 號偵
    查卷第103 頁反面），於本院訊問時陳稱：是我叫丁○○從
    柬埔寨寄來的，我有請甲○○介紹人幫我收海洛因等語（見
    本院卷一第113 頁），是被告戊○○事後翻詞附和己○○、
    甲○○改稱：未告知己○○包裹內藏有海洛因云云，要係迴
    護被告己○○之詞，殊難採信。至被告己○○一再辯稱：戊○○是要找甲○○，不是要找伊云云，然依被告戊○○與己○○間之通訊監聽譯文內容，戊○○於通知之初，即向接電
    話的人稱：「喂！麻煩叫『福仔』好嗎？」（見本院卷一第
    220 頁），可知戊○○直接要找之人即係己○○，而非甲○○，再觀之本院所勘驗之該通戊○○與己○○間通訊監聽譯
    文之內容「戊○○說：我叫他（即甲○○）不要去領，他有
    去領嗎？他要去領嗎？己○○稱：我不知道。……戊○○又
    說：我是說，他如果沒有送過去喔，就不要理了，照正常是
    要送過去。己○○稱：對。戊○○再說：沒送就不要理了啊
    ，他（指甲○○）一直想要去領的樣子。己○○則提議稱：
    大仔，你可以假裝打電話說你人在下港（即南部），東西，
    對方若說你送過去了沒？你說，還沒，送去沒人收喔。若說
    怎麼會這樣？不然，我聯絡那邊那個外務的看看，是在做什
    麼，這樣，你說我那天有事情。戊○○則稱：沒有啦，那不
    正常的事情，你就不用理他了。正常是要送去叫人簽。己○○附和稱：對啊。戊○○又說：若自己一個去送去喔，隨便
    人簽都沒關係啦，問題是沒送去，你聽懂嗎？己○○又稱：
    我有一個小弟是摩托車快遞，我有問他，他說什麼人簽都可
    以。戊○○再說：對啊，照說是要送過去啊」等語，有本院
    勘驗筆錄在卷可佐（見本院卷一第220 、221 頁），且被告
    戊○○於本院審理時亦具結證稱：阿文就是甲○○，在電話
    中我說叫他不要去領，該「他」指的就是甲○○，我在電話
    中是有向己○○說叫甲○○不要去領。……（問：為何要去
    領包裹？包裹不是應該送到該地址？是否就是因為包裹沒有
    送來，但是有人打電話叫你們去領包裹，所以你們認為這是
    不正常的事情？）是的。（問：也是因為如此，所以你認為
    不正常，叫甲○○不要去領包裹？）是的等語（見本院卷二
    第22、25、26頁），顯見己○○確實有受戊○○及甲○○委
    託，注意包裹收受事宜，且十分清楚該包裹之情形，否則其
    如何在上開電話內容中，與戊○○討論快遞未將貨物送至指
    定地址，反要求戊○○派人去領取貨物及告知戊○○有關甲○○有無前去領取之事？況如己○○對包裹之情並不知情，
    何以戊○○因懷疑包裹有問題時，竟緊急通知己○○，要己○○確定甲○○不要依通知前往領貨？又何以己○○在電話
    中一再提出意見建議戊○○如何領取包裹？在在足徵己○○
    對於戊○○使用在己○○所占有使用之房屋為收受遠自柬埔
    寨快遞而來之內藏海洛因之汽車變速箱包裹之事知之甚詳，
    且有參與其內之情甚明。至被告己○○辯稱：該通與戊○○
    之通話，係甲○○在電話旁邊，叫伊怎麼講，伊就怎麼講，
    伊不知甲○○要伊講那些話之用意云云，然此為被告甲○○
    否認（見本院卷二第40頁），且本院勘驗該次戊○○與己○○間之通聯電話，除一開始係由某人幫己○○接電話，再隨
    即將電話交予己○○後，該通電話即由己○○與戊○○進行
    對話，中間並無他人之聲音，且己○○均係緊接於戊○○之
    問話後，立即回話，中間並無停頓之情，有本院勘驗筆錄在
    卷可憑（見本院卷一第219 至221 頁），是被告己○○辯稱
    通話內容均係依甲○○所指示而陳述云云，顯無可能，無非
    卸責之語，殊無可採。
  (三)又被告己○○辯稱：戊○○係因找不到甲○○，才撥打電話
    要伊幫忙找甲○○，伊並不知收受或領取包裹之事云云，被
    告朱文玄亦附和稱：伊在躲戊○○，所以告訴己○○如果戊○○找伊，就說伊不在云云，然依通訊監聽譯文可知，在該
    藏有海洛因之汽車變速箱包裹於95年11月9 日自柬埔寨快遞
    進入臺灣境內之後，被告戊○○與甲○○間，有高達23通之
    通聯紀錄，即95年11月11日14時56分許、同日21時1 分許、
    同日22時6 分許、同日23時47分許、同年月12日0 時29分許
    、同日7 時55分許、同日8 時31分許、同日10時4 分許、同
    日12時19分許、同年月15日20時1 分許、同日23時6 分許、
    同年月20日18時53分許、同日18時54分許、同日19時21分許
    、同年月25日13時8 分許、同日16時25分許、同年月26日11
    時26分許、同日12時52分許、同日13時28分許、同日15時11
    分許、同日18時25分許、同日18時45分許、同日18時57分許
    等情，有通訊監聽譯文15紙在卷可佐（見95年度偵字第2470
    8 號偵查卷第133 至137 、142 、15 4、157 至160 、164
    至167 頁），可見被告甲○○與戊○○在上開期間，仍有十
    分密切之通話，並無被告己○○、甲○○所稱之情形，是其
    二人前述辯解，要係事後勾串之詞，無可採信。
  (四)另被告戊○○辯稱：伊係因友人甲○○借住在己○○住處，
    甲○○沒有錢，伊才給己○○20,000元作為甲○○借住之代
    價云云，然被告戊○○與甲○○僅係因毒品勒戒時同房認識
    ，兩人僅係普通朋友，沒有任何關係之情，業據被告戊○○
    於偵查、本院審理時及被告甲○○於本院訊問時供證相符（
    見95年度偵字第27407 號偵查卷第104 頁、本院卷二第15頁
    、本院95年度聲羈字第1043號卷第3 頁），而己○○亦自承
    ：後來我答應將我第二兒子（陳俊豪）的房間借給「阿文」
    （即甲○○）使用，但是沒有收租金等語（見95年度偵字第
    27407 號偵查卷第39頁），是己○○既已明確表示沒有向甲○○收租金之意，何以被告戊○○竟在房東不願收租金情形
    下，猶自願為普通朋友支出借住之代價？此與常情顯然有悖
    。再依被告甲○○於本院審理時結證稱：（問：你是否曾借
    住在己○○家？）不是借住，是我去他家打麻將，累的時候
    就睡在那邊。……（問：戊○○是否有給己○○兩萬元過？
    ）我不知道等語（見本院卷二第28、31頁），可知甲○○不
    知戊○○為其支付20,000元予己○○，則何以被告戊○○竟
    在甲○○不知情之情形，自願代甲○○支付金錢給己○○？
    在在顯與常情相違，是被告戊○○上開所辯，無非事後迴護
    被告己○○之詞，不足採信。
三、被告甲○○雖又辯稱：伊雖知道包裹內夾藏有海洛，但伊不
    敢去領，一直敷衍戊○○，實際上並未去領取；又伊確實不
    知戊○○有要求乙○○為其夾帶毒品返臺，且伊雖曾經答應
    戊○○屆時會至機場接乙○○返國，但伊實際上不願冒此風
    險，亦不願前往，因此激怒戊○○，戊○○才與乙○○一起
    反咬伊云云。惟查：
  (一)就犯罪事實四部分，依被告己○○於警詢時證稱：今年（即
    95年）10月份，「阿文」（即甲○○）跟我說：他大哥（戊○○）有貨物要用貨運要寄到我的那裡給「阿文」，我有問
    他要如何寄，「阿文」跟我說：如果有看到貨運車來叫我要
    通知他領等語（見95年度偵字第27407 號偵查卷41頁），顯
    見甲○○確有受戊○○之委託，代為領取寄送至己○○住處
    附近空屋之內藏有海洛因之汽車變速箱包裹。再甲○○又辯
    稱：伊有叫己○○不要去領貨云云，然此核與戊○○曾撥打
    電話告知己○○，因快遞未將貨送來，而是叫人去領貨，不
    合常理，而要己○○叫甲○○不可以去領貨，己○○甚且在
    電話中建議戊○○如何打電話去快遞公司試探等情不符，此
    有本院勘驗該通聯監譯錄音帶之勘驗筆錄存卷足參（見本院
    卷一第219 至221 頁），顯見被告甲○○所稱均與戊○○、
    己○○之通話內容不符，所辯要係避就推卸之詞，無足為信
    。至被告甲○○再辯稱：係因戊○○有恩於其母，伊不得已
    才一再敷衍戊○○之要求云云，然依被告甲○○於本院審理
    時供稱：（問：戊○○總共給你多少好處？）我母親住院時
    ，戊○○有幫忙繳醫藥費壹、兩萬元。（問：戊○○是否有
    給你錢過？）沒有等語（見本院卷二第32頁），則被告戊○○既僅曾幫甲○○繳納其母親之醫藥費，且金額不到20,000
    元，顯見並非甚大之恩惠，而被告甲○○當時乃係年滿34歲
    之智識健全之成年人，明知運輸第一級毒品海洛因係重大犯
    罪，何以被告甲○○在戊○○明確要求甲○○代領藏有「海
    洛因」之包裹時，竟僅因戊○○曾幫助其區區不到20,000元
    之金額，即不敢明白拒絕戊○○所為要求領取夾藏「海洛因
    」之包裹？益見被告甲○○所辯，顯與常情至屬相悖，無可
    採信。
  (二)犯事罪事實五部分，被告乙○○已明確供證確係被告甲○○
    介紹其為戊○○前往柬埔寨夾帶海洛因返臺之情，亦即被告
    乙○○於警詢時供證：是綽號「阿文」（即甲○○）之男子
    介紹認識，阿文年約35歲，使用0000-000000 門號之行動電
    話。『（問：阿文介紹你與戊○○認識時，是否就是欲從事
    毒品走私活動？）是』。……戊○○就是叫我到柬埔寨夾帶
    毒品的人，丁○○就是戊○○的弟弟，也就是我所稱的阿明
    ，甲○○就是我所說的介紹我與戊○○認識的阿文等語（見
    95年度偵字第27407 號偵查卷第49頁），且於偵查中結證稱
    ：（問：是否認識甲○○？）認識，是甲○○介紹我去柬埔
    寨幫戊○○運海洛因回臺灣的等語（見95年度偵字第27407
    號偵查卷第105 頁），核與被告戊○○於95年11月27 日 偵
    查中結證所稱：（問：甲○○是否有介紹乙○○到柬埔寨運
    海洛因回臺灣？）是，是在這個月的事等語相符（見95年度
    偵字第27407 號偵查卷第103 頁反面），再依被告乙○○於
    警詢時所稱：我因原本就假裝我已經將該批毒品塞入肛門夾
    帶返國，便故意於機楊通關時打電話給阿文，表示有人在跟
    蹤我，我一定跑不掉，我要把該批毒品排放掉，並希望阿文
    能幫我承擔下來，以免無對證等語（見95年度偵字第27407
    號偵查卷第50頁），於偵查中亦證稱：（問：你下飛機就打
    電話給甲○○是嗎？）是等語（見95年度偵字第27407 號偵
    查卷第105 頁反面），並有乙○○與甲○○在機場以電話聯
    繫之通訊監聽譯文1 紙在卷可佐（見95年度偵字第27407 號
    偵查卷第57頁），可知乙○○於返臺後，就毒品事宜立刻所
    聯絡之人確係甲○○無誤。再依戊○○與丁○○之通訊監聽
    譯文之內容：戊○○向丁○○說：回來我再處理啦！喔！不
    然就…我實在，…最近實在…沒有啦！那個回來會把他堵起
    來啦！不然就沒有辦法啊！現在說這個已經太晚了，你聽懂
    嗎？說什麼氣話也沒有用！「我現在馬上去找介紹的那個啦
    ！我去找介紹的那個，他一定會要打電叫他再載」，且戊○○隨即撥打甲○○之行動電話0000-000000 ，向甲○○說：
    他說你叫這個來，是要來探我的樣子，我小的現在很抓狂，
    我小的真的把我罵到臭頭！阿義從頭看到尾，現在不要了！
    我小的說，現在你叫這個是故意來探我的，把我所有看得清
    清楚楚，現在跟我說不要這樣子！你爸我實在臉跟屎一樣！
    他跟我回怎樣，大仔我還你機票錢，我錯了到現在我才跟你
    說我不要，我是這塊料啦！說一些有的沒有啦！我如果被害
    到怎樣怎樣的！我真的不對啦！回來我機票錢還你！我說你
    們兩個只欠我機票錢！打這通電話是什麼意思等語，甲○○
    亦在該通電話向戊○○表示：「怎麼會時候到了才說」、「
    我實在想不懂」等情，有通聯監聽譯文3 紙佐卷可考（見95
    年度偵字第27408 號偵查卷第156 至158 頁），且被告戊○○於本院審理時亦具結證稱：（問：對於乙○○不願意帶毒
    品這件事件，你是否有打電話跟甲○○說？）有打電話，我
    打電話跟甲○○說你這個朋友都不做事情等語（見本院卷二
    第18頁），可知戊○○於丁○○告知乙○○反悔時，戊○○
    一知悉乙○○反悔不願夾帶毒品返臺，戊○○隨即向甲○○
    抱怨其所介紹之乙○○臨時反悔一事，益徵甲○○確實有介
    紹乙○○為戊○○前往柬埔寨運輸海洛因返臺之事甚明。
  (三)再就犯罪事實五部分，被告甲○○又辯稱：伊沒有幫乙○○
    辦理護照、簽證，伊確實沒有參與乙○○幫戊○○運毒之事
    云云，而被告乙○○亦一度附和甲○○辯稱：甲○○並未幫
    伊辦理前往柬埔寨之機票、簽證等事宜云云，然依被告戊○○與甲○○於95年11月15日之通話內容：「甲○○稱：喂，
    大仔，他（指乙○○）叫我問你，要辦5 天還是3 天的？戊○○稱：那個是簽證，甲○○再問：不是啦，他叫我問你要
    辦5 天，算是快件的，還是…，戊○○稱：3 天的。3 天的
    啦，快件的，簽證停下來。……戊○○並稱：他先辦出來，
    護照辦出來，到時候我買機票，叫他去我小弟（即丁○○）
    那裡，就樣就對了」，且甲○○與戊○○通話後，隨即撥打
    電話予乙○○告知前開與戊○○之通話之內容，此有通聯監
    聽譯文2 紙（見95年度偵字第29050 號偵查卷第14、15頁）
    ，再依被告戊○○與乙○○於95年11月16日之通話內容：「
    戊○○問：你去找阿文（即甲○○）了嗎？乙○○稱：還沒
    ，還沒打給我，我也剛睡醒而已！戊○○說：喔！你一下先
    跟阿文先去辦。……戊○○又稱：我現在打給阿文，叫他起
    來，你們兩個先去辦一辦。乙○○稱：好，了解！戊○○再
    說：辦好的時候，你跟他過來，我要拿一點錢給你們去銀行
    換美金」等情，有通訊監聽譯文1 紙佐卷足證（見95年度偵
    字第27408 號偵查卷第107 頁），再者，被告戊○○在乙○○將自柬埔寨起程返回臺灣之時，於95年11月26日撥打電話
    向甲○○稱：「後車尾塞4 兩（指乙○○係以肛門塞入海洛
    因之方式，夾帶海洛因返臺）！吞哦，一顆也吞不進去！不
    吞啦，這樣子啦（指乙○○不願以吞食之方式夾帶海洛因）
    」，而被告甲○○於該通電話，並無不瞭解被告戊○○所謂
    「後車尾塞4 兩」、「一顆也吞不進去」為何意，尚且接續
    話題而詢問戊○○：「他現在那個了嗎？」之情，有該紙通
    訊監聽譯文在卷可按（見95年度偵字第27408 號偵查卷第16
    4 頁），再被告戊○○於本院審理時亦結證稱：（問：你在
    通話譯文中，向甲○○表示乙○○是以後車尾塞4 兩的方式
    將毒品帶回臺灣，這是何意思？）就是用肛門塞海洛因等詞
    （見本院卷二第26頁），並佐以被告甲○○於本院審理供承
    ：（問：95年11月間，戊○○安排乙○○去柬埔寨這件事你
    是否清楚？）我知道，因為戊○○本來也是要我單獨去柬埔
    寨，但我不要等語（見本院卷二第32頁），足見被告甲○○
    確有為幫助戊○○運輸第一級毒品而介紹乙○○前往柬埔寨
    為戊○○夾帶第一級毒品海洛因返臺，並處理乙○○前往柬
    埔寨之護照、簽證及委託旅行社安排機票等事宜，苟非如此
    ，被告戊○○煞費苦心安排人員前往柬埔寨夾帶海洛因返臺
    ，何以會將任意將運毒一事告知不知情之外人？是被告甲○○辯稱不知情云云，實無可取。
四、綜上所述，被告己○○、甲○○所辯，均不足採。本件事證
    明確，被告戊○○、己○○、甲○○、乙○○等四人犯行均
    堪認定，應依法論科。
五、論罪科刑：
  (一)按海洛因係毒品危害防制條例第2 條第1 項第1 款所規定之
    第一級毒品，亦係行政院依懲治走私條例第2 條第4 項授權
    訂定公告之管制物品項目及其數額甲項第4 款規定之毒品而
    為管制進出口之物品。核被告戊○○所為係犯三次毒品危害
    防制條例第4 條第1 項之運輸第一級毒品既遂罪及懲治走私
    條例第2 條第1 項之私運管制物品進口既遂罪及一次毒品危
    害防制條例第4 條第6 項、第1 項之運輸第一級毒品未遂罪
    及懲治走私條例第2 條第2 項、第1 項之私運管制物品進口
    未遂罪；被告乙○○所為，係犯一次毒品危害防制條例第4
    條第6 項、第1 項之運輸第一級毒品未遂罪及懲治走私條例
    第2 條第2 項、第1 項之私運管制物品進口未遂罪；被告己○○所為，係犯一次刑法第30條第1 項前段、毒品危害防制
    條例第4 條第1 項之幫助運輸第一級毒品既遂罪及刑法第30
    條第1 項前段、懲治走私條例第2 條第1 項之私運管制物品
    進口既遂罪，被告甲○○所為，係犯一次刑法第30條第1 項
    前段、毒品危害防制條例第4 條第1 項之幫助運輸第一級毒
    品既遂罪及刑法第30 條 第1 項前段、懲治走私條例第2 條
    第1 項之私運管制物品進口既遂罪及一次刑法第30條第1項
    前段、毒品危害防制條例第4 條第6 項、第1 項之幫助運輸
    第一級毒品未遂罪及刑法第30條第1 項前段、懲治走私條例
    第2 條第2 項、第1 項之私運管制物品進口未遂罪。
  (二)檢察官雖認共犯辛○○就犯罪事實三部分、被告甲○○、己○○就犯罪事實四部分及被告甲○○就犯罪事實五部分，均
    係共同正犯等語。惟按刑法上之幫助犯，係對於犯罪與正犯
    有共同之認識，而以幫助之意思，對於正犯資以助力，而未
    參與實施犯罪之行為者而言（最高法院88年度臺上字第1270
    號判決要旨參照）。如未參與實施犯罪構成要件之行為，且
    係出於幫助之意思提供助力，即屬幫助犯，而非共同正犯。
    查共犯辛○○就犯罪事實三部分，僅係介紹庚○○為戊○○
    前往柬埔寨運輸海洛因返臺；再被告己○○就犯罪事實四部
    分，所為之行為乃係提供其住處附近之房屋地址供戊○○寄
    送藏有海洛因之包裹，並為戊○○注意包裹收受事宜；又被
    告甲○○就犯罪事實四部分，則係介紹己○○之上開地址予
    戊○○，並準備為戊○○領取以快遞送至上開地址之藏有海
    洛因之包裹，再就犯罪事實五部分，係介紹乙○○為戊○○
    前往柬埔寨運輸海洛因返臺，可知共犯辛○○及被告己○○
    、甲○○等三人均係基於幫助戊○○運輸管制物品即第一級
    毒品海洛因進入臺灣境內之犯意，而皆未參與前開運輸海洛
    因犯行之構成要件行為，渠等三人所為僅係構成刑法之幫助
    犯，而非正犯，是檢察官認該三人均係共同正犯等語，尚有
    誤會，應予更正，而無庸變更起訴法條。
  (三)就犯罪事實二部分，被告戊○○與共犯丙○○、丁○○間；
    就犯罪事實三部分，被告戊○○與共犯庚○○、丁○○間；
    就犯罪事實四部分，被告戊○○與共犯丁○○間；就犯罪事
    實五部分，被告戊○○、乙○○與共犯丁○○間，均分別有
    犯意聯絡及行為分擔，皆為共同正犯。
  (四)被告戊○○、乙○○二人持有第一級毒品海洛因之低度行為
    ，為運輸之高度行為所吸收，不另論罪。
  (五)就犯罪事實五部分，被告乙○○係出於己意而中止其所實施
    之運輸管制物品即第一級毒品海洛因進入臺灣境內之行為（
    詳見前述），其行為屬中止未遂，應依刑法第27條第1 項前
    段之規定，減輕其刑。又被告乙○○該次未將海洛因運輸進
    入臺灣境內，惟該次之共同正犯即被告戊○○並未為任何因
    己意防止犯罪結果之發生，被告戊○○自不符合中止未遂之
    要件，然該次犯罪行為對被告戊○○而言，因第一級毒品海
    洛因實際上並未運輸進入臺灣境內，自仍應屬未遂之情形，
    就被告戊○○部分，應依刑法第25條第2 項之規定，依既遂
    規犯之刑度減輕其刑。至公訴意旨認此部分成立既遂犯，尚
    有誤會。
  (六)又被告甲○○、乙○○分別有事實一之(二)、(三)所示之犯罪科
    刑及執行情形，有臺灣高等法院被告前案紀錄表在卷可稽，
    其二人於上開有期徒刑執行完畢後5 年內，均故意再犯本案
    有期徒刑以上之罪，皆為累犯，應依刑法第47條第1 項之規
    定，就私運管制物品進口罪部分加重其刑，另就運輸第一級
    毒品罪部分，其法定本刑為死刑、無期徒刑部分不得加重，
    應僅就得併科之罰金刑部分，加重其刑，並就乙○○部分，
    依法先加後減之。
  (七)又被告戊○○就犯罪事實二至五部分，被告乙○○就犯罪事
    實五部分，各係以一運輸第一級毒品海洛因之行為同時觸犯
    上開二罪名，再被告己○○就犯罪事實四部分，被告甲○○
    就犯罪事實四、五部分，分別係以一幫助行為而同時觸犯二
    罪刑，均為想像競合犯，應各依刑法第55條之規定，就被告
    戊○○論以較重之三次運輸第一級毒品既遂罪、一次運輸第
    一級毒品未遂罪，就被告乙○○論以較重之運輸第一級毒品
    未遂罪，就被告己○○論以較重之幫助運輸第一級毒品既遂
    罪，就被告甲○○論以較重之一次幫助運輸第一級毒品既遂
    罪、一次幫助運輸第一級毒品未遂罪。
  (八)被告乙○○雖為一己私利而參與被告戊○○所籌畫之運輸第
    一級毒品海洛因之計劃，危害非小，然其於實施犯罪行為之
    中途，即出於己意而中止犯行，並防止海洛因運輸進入臺灣
    境內，而未造成具體危害，且其並非運毒集團之核心份子，
    係分受被告甲○○之介紹及戊○○、丁○○之指示所為，涉
    案情節尚屬輕微，而其所犯本罪法定本刑為死刑、無期徒刑
    ，雖依中止未遂之規定，減輕其刑一次，然與其犯罪情節相
    較，實屬情輕法重，客觀上足以引起一般同情，顯有堪資憫
    恕之處，本院認縱處以法定最低刑度猶嫌過重，爰依刑法第
    59條規定減輕其刑，並依法先加後減之。
  (九)爰審酌被告戊○○共四次策劃運輸第一級毒品，惡性重大，
    再被告己○○貪圖小利，提供地址供戊○○郵寄快遞藏有海
    洛因之包裹，甲○○亦因貪圖小利，二次幫助戊○○運輸第
    一級毒品，惡性均不輕，又被告乙○○則係受被告甲○○之
    遊說及戊○○之指示，貪圖小利而同意運輸第一級毒品，然
    已於中途中止犯行，並防止犯罪結果之發生，惡性較輕，兼
    衡其四人犯罪之動機、目的、手段、所生危害及犯罪後之態
    度等一切情狀，分別量處如主文所示之刑，並就被告戊○○
    、甲○○部分各定其應執行刑，且就被告戊○○部分，依法
    宣告褫奪公權終身，以資懲儆。
六、沒收：
  (一)扣案如附表二編號1 、6 、9 所示之海洛因，均係查獲之第
    一級毒品，已如前述，不問是否屬於被告所有，均應依毒品
    危害防制條例第18條第1 項前段規定，諭知沒收銷燬之。又
    如附表二編號2 、7 、10所示包裝上開海洛因之外包裝袋（
    並非不可與毒品分離，係用於包裹毒品，防止其裸露、潮濕
    ，便於攜帶施用），再如附表二編號3 至5 、8 、11至14所
    示之物，分別係共犯丁○○、丙○○、被告戊○○、己○○
    、乙○○所有，分別供犯如犯罪事實二至五所示犯行所用之
    物，業據被告四人供明在卷，併依刑法第38條第1 項第2款
    之規定，宣告沒收。
  (二)按毒品危害防制條例第19條第1 項規定：「犯第4 條至第9
    條、第12條、第13條或第14條第1 項、第2 項之罪者，其供
    犯罪所用或因犯罪所得之財物，均沒收之，如全部或一部不
    能沒收時，追徵其價額或以其財產抵償之」，而現金新臺幣
    本身即為我國貨幣價值之表示，不發生追徵其價額之問題，
    如所得現款全部或一部不能沒收時，應以其財產抵償之；其
    餘財物如全部或一部不能沒收時，應追徵其價額或以其財產
    抵償之（最高法院93年度臺上字第1365號判決意旨參照）。
    是被告己○○幫助運輸第一級毒品所得之20,000元，核屬其
    因犯毒品危害防制條例第4 條第2 項之罪所得財物，應依毒
    品危害防制條例第19條第1 項之規定，宣告沒收，且因該部
    分並未扣案，揆諸前述，應併諭知以其財產抵償之。
  (三)至扣案如附表二編號15至18所示之物，雖係被告戊○○所有
    之物，然經遍查卷證資料，並無證據證明與本案犯行有關，
    又被告甲○○所有而持以聯繫本案犯罪事實四、五所用之行
    動電話1 支，及共犯丁○○就犯罪事實五所準備而供被告乙○○運輸之第一級毒品海洛因，均未扣案，且查無證據證明
    現仍存在，均無於本案併予宣告沒收之必要，末此敘明。
據上論斷，應依刑事訴訟法第299 條第1 項前段，毒品危害防制
條例第4 條第1 項、第6 項、第18條第1 項前段、第19條第1 項
，懲治走私條例第2 條第1 項、第2 項、第11條，刑法第11條前
段、第28條、第25條第2 項、第27條第1 項、第30條第1 項前段
、第2 項、第55條、第47條第1 項、第59條、第37條第1 項、第
38條第1 項第2 款、第51條第3 款、第5 款，判決如主文。
本案經檢察官郭季青到庭執行職務。
中　　華　　民　　國　　96　　年　　6 　　月　　8 　　日
                  刑事第十九庭  審判長法　官  許必奇
                                      法  官  曾正耀
                                      法  官  鄧雅心
以上正本證明與原本無異。
如不服本判決應於送達後10日內向本院提出上訴狀。
                                      書記官　王小芬
中　　華　　民　　國　　96　　年　　6 　　月　　8 　　日
附錄本案論罪科刑法條
毒品危害防制條例第四條
製造、運輸、販賣第一級毒品者，處死刑或無期徒刑；處無期徒
刑者，得併科新臺幣一千萬元以下罰金。
製造、運輸、販賣第二級毒品者，處無期徒刑或七年以上有期徒
刑，得併科新臺幣七百萬元以下罰金。
製造、運輸、販賣第三級毒品者，處五年以上有期徒刑，得併科
新臺幣五百萬元以下罰金。
製造、運輸、販賣第四級毒品者，處三年以上十年以下有期徒刑
，得併科新臺幣三百萬元以下罰金。
製造、運輸、販賣專供製造或施用毒品之器具者，處一年以上七
年以下有期徒刑，得併科新臺幣一百萬元以下罰金。
前五項之未遂犯罰之。
懲治走私條例第二條
私運管制物品進口、出口逾公告數額者，處七年以下有期徒刑，
得併科新臺幣三百萬元以下罰金。
前項之未遂犯罰之。
第一項所稱管制物品及其數額，由行政院公告之。
附表一：
┌──┬─────┬────────────┬──────────────┐
│編號│犯罪事實  │  罪  名                │  宣  告  刑                │
├──┼─────┼────────────┼──────────────┤
│ 1. │事實欄二  │戊○○共同運輸第一級毒品│處無期徒刑，褫奪公權終身，扣│
│    │          │。                      │案如附表二編號一所示之海洛因│
│    │          │                        │均沒收銷燬之，扣案如附表二編│
│    │          │                        │號二至五、十二所示之物均沒收│
│    │          │                        │。                          │
├──┼─────┼────────────┼──────────────┤
│ 2. │事實欄三  │戊○○共同運輸第一級毒品│處無期徒刑，褫奪公權終身，扣│
│    │          │。                      │案如附表二編號六所示之海洛因│
│    │          │                        │均沒收銷燬之，扣案如附表二編│
│    │          │                        │號七、八、十二所示之物均沒收│
│    │          │                        │。                          │
├──┼─────┼────────────┼──────────────┤
│ 3. │事實欄四  │戊○○共同運輸第一級毒品│處無期徒刑，褫奪公權終身，扣│
│    │          │。                      │案如附表二編號九所示之海洛因│
│    │          │                        │均沒收銷燬之，扣案如附表二編│
│    │          │                        │號十至十二所示之物均沒收。  │
│    │          │                        │                            │
├──┼─────┼────────────┼──────────────┤
│ 4. │事實欄五  │戊○○共同運輸第一級毒品│處無期徒刑，褫奪公權終身，扣│
│    │          │，未遂。                │案如附表二編號十二、十四所示│
│    │          │                        │之物沒收。                  │
├──┼─────┼────────────┼──────────────┤
│ 5. │事實欄四  │甲○○幫助運輸第一級毒品│處有期徒刑拾伍年。          │
│    │          │，累犯。                │                            │
├──┼─────┼────────────┼──────────────┤
│ 6. │事實欄五  │甲○○幫助運輸第一級毒品│處有期徒刑捌年。            │
│    │          │，未遂，累犯。          │                            │
└──┴─────┴────────────┴──────────────┘
附表二：
┌──┬──────────┬───────┬──────────────┐
│編號│物  品              │  數    量    │  備    註                  │
├──┼──────────┼───────┼──────────────┤
│ 1. │海洛因              │30包（合計淨重│第一級毒品                  │
│    │                    │561.13公克）  │                            │
├──┼──────────┼───────┼──────────────┤
│ 2. │包裝上開編號1 所示之│30只          │共犯丁○○所有而供本案犯罪事│
│    │海洛因所用之外包裝袋│              │實二所用之物。              │
├──┼──────────┼───────┼──────────────┤
│ 3. │膠帶                │1 綑          │同  上                      │
├──┼──────────┼───────┼──────────────┤
│ 4. │G-NET 牌行動電話    │1 支          │共犯丙○○所有而供本犯罪事實│
│    │                    │              │二所用之物。                │
├──┼──────────┼───────┼──────────────┤
│ 5. │出國備忘錄          │2 本          │同  上                      │
├──┼──────────┼───────┼──────────────┤
│ 6. │海洛因              │28包（合計淨重│第一級毒品                  │
│    │                    │516.82公克）  │                            │
├──┼──────────┼───────┼──────────────┤
│ 7. │包裝上開編號6 所示之│28只          │共犯丁○○所有而供本案犯事實│
│    │海洛因所用之外包裝袋│              │三所用之物                  │
├──┼──────────┼───────┼──────────────┤
│ 8. │膠帶                │1 綑          │同  上                      │
├──┼──────────┼───────┼──────────────┤
│ 9. │海洛因              │9 包（合計淨重│第一級毒品                  │
│    │                    │770.56公克）  │                            │
├──┼──────────┼───────┼──────────────┤
│ 10.│包裝上開編號9 所示之│9 只          │共犯丁○○所有而供本案犯罪事│
│    │海洛因所用之外包裝袋│              │實四所用之物。              │
├──┼──────────┼───────┼──────────────┤
│ 11.│汽車變速箱          │1 組          │同  上                      │
├──┼──────────┼───────┼──────────────┤
│ 12.│LINX牌行動電話      │1 支          │被告戊○○所有而供聯繫本案犯│
│    │                    │              │罪事實二至五所用之物。      │
├──┼──────────┼───────┼──────────────┤
│ 13.│ELIYA 牌行動電話    │1 支          │被告己○○所有而供聯繫幫助本│
│    │                    │              │案犯罪事實四所用之物（幫助犯│
│    │                    │              │所用之物，無須與共同正犯部分│
│    │                    │              │一併沒收）。                │
├──┼──────────┼───────┼──────────────┤
│ 14.│NOIKA 牌行動電話    │1 支          │被告乙○○所有而供聯繫本案犯│
│    │                    │              │罪事實五所用之物。          │
├──┼──────────┼───────┼──────────────┤
│ 15.│臺灣大哥大SIM 卡    │1 枚          │被告戊○○所持有之物，無證據│
│    │                    │              │證明與本案犯罪有關。        │
├──┼──────────┼───────┼──────────────┤
│ 16.│和信電信SIM 卡      │1 枚          │同  上                      │
├──┼──────────┼───────┼──────────────┤
│ 17.│電子磅秤            │1 個          │同  上                      │
├──┼──────────┼───────┼──────────────┤
│ 18.│電子研磨機          │1 個          │同  上                      │
└──┴──────────┴───────┴──────────────┘
